【裁判字號】    98,交聲,4549
【裁判日期】    981223
【裁判案由】    交管條例聲異
【裁判全文】
臺灣板橋地方法院交通事件裁定        98年度交聲字第4549號
原處分機關  交通部公路總局臺北區監理所
異  議  人
即受處分人  甲○○
上列異議人即受處分人因違反道路交通管理處罰條例案件，對於
交通部公路總局臺北區監理所中華民國98年12月14日所為之處分
（原處分案號：北監營裁字第裁40-A00000000號），聲明異議，
本院裁定如下：
    主  文
異議駁回。
    理  由
一、按汽車（包括機器腳踏車）駕駛人，行經有燈光號誌管制之
    交岔路口闖紅燈者，處新臺幣（下同）1800元以上5400元以
    下罰鍰，又汽車駕駛人違反本條例第53條規定者，除依原條
    款處罰外，並予記違規點數3 點，道路交通管理處罰條例第
    53條第1 項、第63條第1 項第3 款分別定有明文。
二、原處分意旨略以：本件異議人即受處分人甲○○駕駛其所有
    車號835-EW號營業用小客車於民國98年10月11日凌晨2 時34
    分許，行經臺北市○○○路、長春路口時，因有闖越紅燈之
    違規，經員警舉發。嗣異議人於應到案期限前向原處分機關
    提出申訴，經原處分機關調查後，仍認受處分人違規明確，
    乃依道路交通管理處罰條例第53條第1 項、第63條第1 項第
    3 款，違反道路交通管理事件統一裁罰基準及處理細則，及
    違反道路交通管理事件統一裁罰基準表等規定，於98年12月
    14日裁處受處分人罰鍰2700元，並記違規點數3點。
三、查本件異議人前揭違規事實，有舉發通知單及臺北市政府警
    察局中山分局查覆書函在卷為憑，且異議人亦自承其當時駕
    駛車輛確有紅燈越線之情形。異議人雖辯稱係因號誌變換過
    快、煞車不及所致云云，惟依卷附查覆書函記載，該處號誌
    有黃燈3 秒，足供駕駛人於變換燈號前準備，異議人車輛係
    於紅燈亮起1.1 秒後始通過停止線，益見本件違規事實已甚
    明確；況縱異議人所辯屬實，其駕駛車輛車身亦已伸越停止
    線而妨害人車通行，自屬闖越紅燈之行為，且異議人駕車行
    經該處路口，主觀上未能隨時注意號誌變換情況而致違規，
    自屬可歸咎於異議人，異議人所辯並不足採，事證明確，異
    議人之違規行為堪以認定。
四、綜上，異議人確有前述違規情事，原處分機關依前開規定裁
    處罰鍰2700元並記違規點數3 點，核無違誤，本件異議為無
    理由，應予駁回。
據上論斷，應依道路交通案件處理辦法第19條，裁定如主文。
中    華    民    國    98    年    12    月    23    日
                  交通法庭  法  官  陳正昇
上列正本證明與原本無異。
如不服本裁定，應於裁定送達後5 日內敘明抗告理由，向本院提
出抗告狀。
                            書記官  林文達
中    華    民    國    98    年    12    月    25    日


司法院資訊處製作；財團法人民間司法改革基金會備份。
